臺灣高雄地方法院民事判決
111年度鳳小字第266號
原      告  新光產物保險股份有限公司

法定代理人  吳昕紘  
訴訟代理人  方柏權  
複  代理人  楊昱宏  
            李秉霖  
被      告  古泓鑫  

上列當事人間請求侵權行為損害賠償(交通)事件，本院於民國11
1 年4 月27日言詞辯論終結，判決如下：
    主  文
被告應給付原告新臺幣參萬伍仟貳佰貳拾伍元，及自民國一百一
十一年二月二十六日起至清償日止，按週年利率百分之五計算之
利息。
原告其餘之訴駁回。
訴訟費用新臺幣壹仟元由被告負擔。
本判決第一項得假執行。
    事實及理由
一、原告主張：原告承保訴外人即被保險人郭達霖所有車牌號碼
    0000-00 號自用小客車（下稱系爭車輛）車體損失險，被告
    於民國110 年1 月27日14時26分許，駕駛車牌號碼000-0000
  &0000; 號自用小客車行經高雄市鳳山區南華一路與臨海路口
    時，因未與前車之間保持隨時可以煞停之距離，致撞擊前方
    訴外人朱俊泰駕駛之車牌號碼00-0000 號自用小客車（下稱
    朱俊泰車），朱俊泰車再推撞前方訴外人陳貴鈺駕駛之車牌
    號碼000-0000號自用小客車（下稱陳貴鈺車），陳貴鈺車再
    推撞前方訴外人梁馨方駕駛之系爭車輛，致系爭車輛後車尾
    受損（下稱系爭事故），原告業已依保險契約賠付修繕費用
    新臺幣（下同）86,450元（含工資5,750 元、塗裝19,230元
    及零件61,470元），取得保險代位權，爰依保險法第53條、
    民法第184條第1 項前段、第191 條之2 前段、第196 條等
    規定提起本訴等語。並聲明：被告應給付原告86,450元，及
    自起訴狀繕本送達翌日起至清償日止，按年息5 ％計算之利
    息。
二、被告則以：原告請求之修繕費用過高，伊只同意賠償20,000
    元等語，資為抗辯。並聲明：原告之訴駁回。
三、本院得心證之理由：
  ㈠按因故意或過失，不法侵害他人之權利者，負損害賠償責任
    ；汽車、機車或其他非依軌道行駛之動力車輛，在使用中加
    損害於他人者，駕駛人應賠償因此所生之損害，民法第184
    條第1 項前段、第191 條之2 前段分別定有明文。又被保險
    人因保險人應負保險責任之損失發生，而對於第三人有損失
    賠償請求權者，保險人得於給付賠償金額後，代位行使被保
    險人對於第三人之請求權；但其所請求之數額，以不逾賠償
    金額為限，保險法第53條第1 項規定甚明。另按物被毀損時
    ，被害人除得依民法第196 條請求賠償外，並不排除民法第
    213 條至第215 條之適用。依民法第196 條請求賠償物被毀
    損所減少之價額，得以修復費用為估定之標準，但以必要者
    為限（例如：修理材料以新品換舊品，應予折舊），合先敘
    明。 
  ㈡經查，原告主張被告於110 年1 月27日14時26分許，駕駛車
    牌號碼000-0000號自用小客車行經高雄市鳳山區南華一路與
    臨海路口時，因未與前車之間保持隨時可以煞停之距離，致
    撞擊前方朱俊泰車，朱俊泰車再推撞前方陳貴鈺車，陳貴鈺
    車再推撞前方系爭車輛，致系爭車輛後車尾受損，原告因而
    依保險契約理賠修復費用86,450元等情，業據原告提出承保
    資料、行車執照、高雄市政府警察局道路交通事故當事人登
    記聯單、初步分析研判表、道路交通事故現場圖、估價單、
    汽車受損照片、電子發票、賠款明細等為證，並有本院依職
    權調取之高雄市政府警察局道路交通事故初步分析研判表、
    道路交通事故現場圖、現場照片、道路交通事故調查報告表
    、道路交通事故談話紀錄表等附卷可佐，經核無誤，堪信屬
    實。從而，被告因駕駛不慎而造成郭達霖所有系爭車輛受損
    ，自應負侵權行為損害賠償責任，又原告依保險契約賠付郭
    達霖後，自得依上開法律規定代位行使郭達霖對被告之損害
    賠償請求權。
  ㈢次查，原告主張系爭車輛因系爭事故而受損送修，支出修繕
    費用86,450元（含工資5,750 元、塗裝19,230元及零件61,4
    70元），業據提出上開估價單及電子發票在卷可查。被告雖
    辯稱修理費用過高，只願意賠償20,000元云云，惟依事故現
    場車損照片、修車前受損照片、碰撞相對位置，核與估價單
    所示修復位置均為車輛後車尾大致相符。況車禍事故車輛零
    件有無損壞，本非外顯，而汽車維修廠就車禍事故車輛修繕
    ，均係以其汽車維修之專業智識就事故車輛車身損害情形、
    損害部位及是否影響日後行車安全等情為綜合判斷始為修繕
    或更換，衡情應無故意捏造虛編維修項目之必要，故被告上
    開所辯，洵非有據。又系爭車輛之修復費用雖為86,450元，
    但零件部分於修復時係以新品替換舊品，計算零件材料之損
    害賠償數額時，依上開法律規定，應扣除折舊部分。本院審
    酌系爭車輛之出廠年月為100 年11月，有行車執照在卷可查
    ，依行政院所頒固定資產耐用年數表及固定資產折舊率表，
    系爭車輛修復使用之零件經折舊後為10,245元，亦有本院折
    舊金額試算頁面一紙在卷可查，故原告得請求系爭車輛之修
    復費用應為35,225元（計算式：工資5,750元＋塗裝19,230元
    ＋零件折舊後10,245元＝35,225元）。
  ㈣綜上所述，原告依保險代位及侵權行為之法律關係，請求被
    告給付35,225元，及自起訴狀繕本送達翌日即111 年2 月26
    日起至清償日止，按年息5 ％計算之利息，為有理由，應予
    准許。逾此範圍之請求，為無理由，應予駁回。又本判決第
    1 項係小額訴訟程序為被告敗訴之判決，爰依民事訴訟法第
    436 條之20規定，依職權宣告假執行。
五、訴訟費用負擔之裁判依據：民事訴訟法第79條。
中　　華　　民　　國　　111 　年　　5 　　月　　11　　日
          　　　　鳳山簡易庭  法　官  吳文婷           
上為正本係照原本作成。　　　　　　　　　 
民事訴訟法第436 條之24第2 項：對於本判決之上訴，非以違背
法令為理由，不得為之。
如對本判決上訴，須於判決送達後20日內向本院提出上訴狀，並
須表明原判決所違背之法令及其具體內容與依訴訟資料可認為原
判決有違背法令之具體事實之上訴理由（均須按他造當事人之人
數附繕本）。 　　　　
中　　華　　民　　國　　111 　年　　5 　　月　　11　　日
                              書記官  洪嘉慧